【裁判字號】    97,訴,1280
【裁判日期】    980722
【裁判案由】    懲治走私條例
【裁判全文】
臺灣高雄地方法院刑事判決              97年度訴字第1280號
公  訴  人  臺灣高雄地方法院檢察署檢察官
被      告  丁○○
            庚○
            戊○○
            甲○○
共      同
選任辯護人  張志明律師
上列被告等因違反懲治走私條例案件，經檢察官提起公訴（97年
度偵字第869 號），本院判決如下：
    主  文
丁○○共同私運管制物品進口逾公告數額，處有期徒刑柒月。扣
案如附表所示之物，沒收之。
庚○共同私運管制物品進口逾公告數額，累犯，處有期徒刑捌月
。扣案如附表所示之物，沒收之。
戊○○共同私運管制物品進口逾公告數額，處有期徒刑陸月。扣
案如附表所示之物，沒收之。
甲○○共同私運管制物品進口逾公告數額，處有期徒刑捌月。扣
案如附表所示之物，沒收之。
    犯罪事實
一、己○○（業經本院發布通緝）係「漁豐1 號」漁船（編號：
    CT5-1431）船長；丁○○、庚○、戊○○、甲○○則均係該
    漁船船員。渠等均明知依行政院公告「管制物品項目及其數
    額」丙項第5 款之規定，原產地為大陸地區而未經主管機關
    公告准許輸入之海關進口稅則第1 章至第8 章所列之物品，
    其重量超過1,000 公斤者，為管制進口物品，不得私運。竟
    仍共同基於私運管制物品進口逾公告數額之犯意聯絡，共同
    駕駛上開漁船，於96年11月20日晚上8 時30分許，以捕魚名
    義由高雄港第二港口中和安檢所報關出港後，於不詳時間，
    以不詳方式，在不詳地點，取得如附表所示之漁貨後，旋共
    同將之搬運裝載於上開船舶之船艙私運進口。嗣於96年12月
    18日晚上11時55分許，己○○等5 人運送前開漁貨欲進入高
    雄第二港口中和安檢所報關進港時，為行政院海巡署南部地
    區巡防局第五岸巡總隊人員實施監卸勤務，將漁獲過磅稱重
    拍照而查獲，並扣得如附表所示之漁貨，始悉上情。
二、案經行政院海巡署南部地區巡防局第五岸巡總隊移請臺灣高
    雄地方法院檢察署檢察官偵查起訴。
    理  由
壹、程序部分：
一、按刑事訴訟法第159 條之4 對於具有高度特別可信之文書，
    在兼具公示性、例行性、可信性之原則下，雖屬傳聞證據，
    仍例外容許作為證據使用。因此，採取上開文書作為證據，
    應注意該文書之製作，是否係於例行性之公務或業務過程中
    ，基於觀察或發現而當場或即時記載之特徵。查本件辯護人
    主張無證據能力之「漁船載運漁產品是否自行捕獲諮詢表」
    、「漁豐1 號案件偵查報告」、「犯罪事實列表」、「漁豐
    1 號漁獲計算淨重列表」、「職務報告書」，均為被告以外
    之人於審判外之書面陳述，屬於傳聞證據，且其等均為本案
    發生後，由警員或其他專家針對個案所特定製作，並不具備
    公示性及例行性之要件，亦非第159 條之4 第3 款之文書，
    故均不具有證據能力。
二、按鑑定人由審判長、受命法官或檢察官就下列之人選任一人
    或數人充之：一、就鑑定事項有特別知識經驗者。二、經政
    府機關委任有鑑定職務者；法院或檢察官得囑託醫院、學校
    或其他相當之機關、團體為鑑定，或審查他人之鑑定，並準
    用第二百零三條至第二百零六條之一之規定；其須以言詞報
    告或說明時，得命實施鑑定或審查之人為之；鑑定之經過及
    其結果，應命鑑定人以言詞或書面報告。鑑定人有數人時，
    得使其共同報告之。但意見不同者，應使其各別報告。以書
    面報告者，於必要時得使其以言詞說明，刑事訴訟法第198
    條、第206條、第208 條第1 項分別定有明文。而公訴人雖
    稱：卷附「緝獲漁船走私漁產品協助諮詢電話傳真」係經臺
    灣高等法院檢察署概括授權所為之鑑定，應有證據能力等語
    。惟臺灣高等法院檢察署概括授權實施鑑定之機關，應係於
    案件發生前即已授權且經對外公告，始足當之。而臺灣高等
    法院檢察署雖有函文表示，有概括授權行政院農業委員會漁
    業署，就漁船載運之漁貨是否為自行捕獲之部分，進行鑑定
    。然該函文係在本案發生後始出具，先前亦未有就此部分鑑
    定機關對外公告，實難因此認定該諮詢傳真為檢察官所命實
    施之鑑定。況證人乙○○於本院審理中證稱：我於96年12月
    間，在行政院農委會漁業署擔任漁政組技士，負責走私相關
    業務，還有漁船載運漁產品是否自行捕獲的諮詢。查緝機關
    要由漁業署協助諮詢的時候，將漁船當航次漁撈、漁具、漁
    法、照片、諮詢表，以電子郵件方式傳送到漁業署，我們將
    資料核對無誤後，以電子郵件轉傳送到我們聘請的諮詢委員
    ，請諮詢委員提供意見後，再電傳回漁業署，我們就電話傳
    真的文字加以修正，只是用字遣詞的修正，不干涉內容，再
    以傳真的方式給原查緝單位，作為辦案參考。委員根據海巡
    署提供的書面資料作判斷，並沒有實際到現場。諮詢內容都
    是委員提供的意見，委員有海洋大學的學者及農委會所聘請
    的專家，總共有六位，不過名字不方便透露，當時在聘請的
    時候就已經有答應不能透露委員的名字，因此委員的相關資
    料我都沒有辦法提供。我們聘用諮詢委員並沒有固定的程序
    ，都是用內簽的方式來聘請這方面的專家、學者等語（本院
    卷第28-30 頁）。顯見此諮詢傳真僅係查緝機關認為有疑義
    的時候，以書面資料交由行政院農業委員會漁業署之承辦人
    員，再由承辦人員轉給機關聘請之專家表示意見。然專家究
    為何人？是否具有特定專業知識？均無法在諮詢傳真中看出
    ，且行政院農業委員會漁業署又無法提供專家之年籍資料，
    供本院傳喚到庭表示鑑定意見。是即便檢察官事後有追溯概
    括授權，仍因鑑定人無法特定，就鑑定報告有疑義時，無法
    傳喚鑑定人到院說明，其所出具之意見，仍因不符合鑑定要
    件，而難以鑑定方式，認定其證據能力。而卷附之「緝獲漁
    船走私漁產品協助諮詢電話傳真」，既非鑑定方式，即回歸
    其原始性質，係屬被告以外之人於審判外之書面陳述，應屬
    傳聞證據，且係本案發生後，針對個案所特定製作，並不具
    備公示性及例行性之要件，亦非第159 條之4 第3 款之文書
    ，無法構成傳聞證據之例外，故不具有證據能力。
三、卷附其餘證據資料（詳後引證據），其中各項言詞或書面傳
    聞證據部分，縱無刑事訴訟法第159 條之1 至第159 條之4
    或其他規定之傳聞證據例外情形，惟當事人於本院審理中均
    明示同意列為證據，經本院審酌上開證據之取得過程並無瑕
    疵，又與待證事實具有關聯性，證明力亦非明顯過低，採為
    本案證據具有適當性，依刑事訴訟法第159 條之5 第1 項規
    定，得為證據。
四、又傳聞法則乃對於被告以外之人於審判外之言詞或書面陳述
    ，亦即針對被告以外之人於審判外以言詞或書面所為之供述
    證據所為之規範。卷附照片67張（警卷第44-77 頁），乃以
    科學、機械之方式對於查獲當時之情況所為忠實且正確之紀
    錄，性質上並非供述證據，故無傳聞法則之適用，於此又查
    無不得為證據之狀況，自均具有證據能力。
五、再行政院農業委員會漁業署97年8 月12日漁二字第09712150
    52號函及所附出海作業航跡資料（審訴卷第58-60 頁），為
    儀器紀錄「漁豐1 號」航跡、時間資料後機械列印而得，並
    非供述證據，無傳聞法則之適用，且其取得並無不法，應有
    證據能力。
六、本件其餘未經引據為被告犯罪之事證，用為彈劾證人或被告
    陳述之憑信性證據，則無不可，並非法之所禁，合先敘明。
貳、實體部分：
一、訊據被告丁○○、庚○、戊○○、甲○○4 人固均不否認載
    運如附表所示物品，於高雄港第二港口中和安檢所報關入港
    時為警查獲等情，惟均矢口否認有何違反懲治走私條例之犯
    行，並辯稱：漁豐1 號所載運之漁獲，均為漁豐1 號之船員
    及另行僱用之10名大陸漁工自行捕撈云云。惟查：
（一）被告己○○係「漁豐1 號」漁船（編號：CT5-1431）船長
      ；丁○○、庚○、戊○○、甲○○則均係該漁船船員。其
      等於96年11月20日晚上8 時30分許，共同駕駛「漁豐1 號
      」自高雄港第二港口中和安檢所報關出港後，航程超過臺
      灣海峽中線，並於96年12月晚上11時55分許，載運如附表
      所示之漁貨，自高雄第二港口中和安檢所報關進港乙節，
      與證人丙○○於本院審理中之證述大致相符，並有機漁船
      （含船員）進出港檢查表、高雄市一百噸以上漁船進出港
      申請書、行政院農業委員會漁業署97年8 月12日漁二字第
      0971215052號函及所附出海作業航跡資料、機漁船（含船
      員）進出港檢查表影本、漁船（貨）具領保管切結書各1
      紙，及現場照片共67張（警卷第36頁、第40頁、第42頁、
      第44-77 頁，審訴卷第58-60 頁，本院卷第30頁背面-33
      頁）在卷可稽，此部分事實，堪以認定。
（二）又按92年10月23日公告修正之「管制物品項目及其數額」
      丙項第5 款規定：一次私運海關進口稅則第1 章至第8 章
      所列之物品及稻米、稻米粉、花生、茶葉、種子（球），
      其總額由海關照緝獲時之完稅價格計算，超過新臺幣10萬
      元者或重量超過1 千公斤者。但報運進口之物品未虛報貨
      名或產地者，不屬本項所列之管制進口物品（按上開法規
      嗣後雖於97年2 月27日修正公布，惟依大法官會議釋字第
      103 號解釋，上開「管制物品項目及其數額」種類項目之
      變更屬於事實上之變更而非法律有所變更，併予說明）。
      質言之，當：（1） 海關進口稅則第一章至第八章所列之
      物品，（2） 完稅價格計算超過新臺幣10萬元或重量超過
      1 千公斤，即為「管制物品項目及其數額」丙項第5 款所
      規制之管制進口物品。本案被告等4 人未經申報，出海運
      載總重量超過1 千公斤之如附表所示之扣案物品進入臺灣
      地區，已如前述，而上開扣案物品均屬於海關進口稅則第
      3 章所列魚類、甲殼類、軟體類其他水產無脊椎動物，是
      如附表所示之漁產品，係屬懲治走私條例「管制物品項目
      及其數額」中丙項第5 款所規範之管制物品，亦可採認。
      從而，被告等4 人未經申報，即私運管制物品進入臺灣地
      區之事實，堪以確認。
（三）被告等4 人雖以前詞置辯，然查：
   1、證人丙○○於本院審理中證稱：96年12月19日當時我在中
      和安檢所執行安檢勤務，在此之前已經有8 年的實務安檢
      經驗。當天漁豐1 號是我負責安檢的。當時我發現該船漁
      獲異常的多，因為該船只出海20多天，不可能捕獲這麼大
      量的漁獲，而且都已經包裝好，這需要非常大量的人力還
      有清水清洗包裝，才有可能完成這樣的數量。除此之外，
      該船的漁具、網具也都沒有使用過的痕跡，因為依照我們
      安檢實務經驗，如果有使用網板的話，網板會在底土作拖
      拉的動作，會與海底的岩石摩擦，應該會有大範圍的磨損
      ，但本案的網板幾乎沒有磨損的痕跡。就算網板經過摩擦
      有磨損，需要修補，通常也都是漁船進港後才會去修補，
      但該船於查驗當天就已經把網板塗成黑色，也與一般進港
      後才會去做修補的動作，有所差異。且拖網的曳鋼一定會
      與船體後面的滾輪、滑輪有所摩擦，摩擦的部分也會有光
      亮的情形出現，但本船都沒有出現。況且該船表示是用拖
      網的方式捕魚，我們以抽管的方式抽查20% 左右的漁獲，
      發現都沒有下雜魚，但是拖網的漁船進港都會夾雜很多魚
      種，不可能只有單幾種魚種，而且漁船體、船艙還沒有滿
      之前，不會把這些下雜魚還有經濟價值的東西丟棄，這不
      合常理等語（本院卷第30頁背面-33 頁）。本院細觀證人
      丙○○於作證時均能清楚回答檢查「漁豐1 號」漁船之經
      過，就實際親聞親見該漁船網板、曳鋼及漁貨之過程及細
      節證述甚祥；且審酌證人丙○○在海巡署服務已逾8 年，
      亦有受關於漁具、捕魚方法、魚種辨識等課程訓練，並有
      實際登船檢查漁船是否自行作業之經驗，具有相關高度之
      專業知識及實務經驗，衡諸常情，其上開證言之證明力極
      高。且證人與被告等4 人間均無怨隙仇恨，實無須做出如
      上對被告不利之證詞，故證人所述檢查時所見之情形，應
      確實為安檢時「漁豐1 號」之狀況。再參以「漁豐1 號」
      經安全檢查時之現場照片共36張（警卷第44-61 頁），可
      見該船之曳鋼整齊捲放於拖網絞機內，且曳鋼上及鄰近地
      面上，均無海水侵蝕或海水蒸發後所留下的微量鹽分；網
      板並非一般銀白色之鐵製顏色，而係塗滿黑色顏料，明顯
      無摩擦痕跡，連接網板之鐵鍊已經嚴重生銹，網板在接觸
      鐵鍊之部分，亦有生銹情形。所示內容與前開證人丙○○
      所證述之情節相符，足見「漁豐1 號」上之作業漁具，確
      與一般正常作業漁船作業痕跡不同，則本件扣案漁貨是否
      為被告等人自行捕獲，尚非無疑。
   2、又衡情，一般漁船因限於出海人力、設備有限，及出海後
      風險、成本等情，均會善加利用有限成本及時間，於天候
      海象容許時在漁場全力投入捕撈作業，以求捕獲更多之漁
      獲而獲取更高的利益，至於漁獲則以冷凍方式運回港邊或
      陸上加工，當不至於船隻尚未進港前，即花費時間，先行
      將各種漁獲分類加工之理。然本件扣案漁貨均已經洗淨、
      切割，並依照不同魚種，個別以塑膠袋包裝後，再整齊分
      裝於紙箱或麻布袋中，例如：「海大蝦」用小保麗龍盒7
      尾1 盒包裝；「三目蟹」螯腳與身體用橡皮筋綑綁在一起
      ；「小管」個別用塑膠袋套裝，再用大塑膠袋包裝，且每
      種漁獲均為同等大小，此有扣案漁貨照片共31張（警卷第
      62-77 頁）在卷可按。上開漁獲處理方式需花大量人力與
      時間，是被告等4 人，在「漁豐1 號」漁船上缺乏充足人
      力、設備、空間及大量淡水供應，且海象不一、船上顛簸
      ，於夜間更須備有足夠之照明始得加工處理等情況下，衡
      諸常情及上揭說明，自無可能耗費有限之人力、時間等為
      上開清洗、切割、分類等加工處理行為。況被告等人均稱
      ：包裝紙是在出航前就已經帶在船上了云云。但依卷附高
      雄市一佰噸以上漁船進出港申請書所載（警卷第36頁），
      被告等人本次出航係預定前往南中國海捕撈漁貨。而南中
      國海海域因爆炸性漁撈活動，不管是合法或非法、家庭式
      小漁筏或大型遠洋拖網漁船，均讓漁業資源幾乎枯竭，此
      為眾所皆知之事。被告等人要在本次出航期間內捕獲大量
      漁獲，已有難處，更況在出航之前就已經知道本次航行可
      以捕獲何種魚類，又如何得知要攜帶何種包裝紙盒出航？
      是依上述，自堪認本件扣案漁獲，並非被告等人自行捕獲
      後再進行加工處理。則被告等4 人上開所辯，與上揭事證
      及常情不符，為犯後飾卸之詞，不足採信。
   3、再衡情，一般拖網漁船為求漁獲之極大化，會在作業漁區
      內，沿著漁獲魚種棲息海域之等深線來回拖曳，以求漁獲
      量之極大化。但「漁豐1 號」此次於96年11月20日出港後
      ，即一路向西南西方向駛往大陸地區廣東省沿岸，於96年
      11月22日下午5 時49分許抵達後，又沿大陸地區海岸，向
      東北方前進，分別於96年11月30日上午12時14分許、96年
      11月30日下午1 時5 分、96年12月15日上午8 時30分許，
      在大陸地區福建省沿岸靠岸，之後隨即往東南方駛回臺灣
      地區高雄港，於96年12月18日晚間11時55分許回到高雄港
      ，上開航程期間內，並無於單一漁場中來回拖曳捕魚，或
      係在不同漁場停留作業之蹤跡，反而不管其所行經之海域
      是否為魚群聚集之處，而直線往目的地行駛前進，顯然與
      一般拖網作業漁船之痕跡不符等情，有行政院農業委員會
      漁業署97年8 月12日漁二字第0971215052號函及所附出海
      作業航跡資料（審訴卷第58-60 頁）可資佐證。從而，「
      漁豐1 號」自出港後，直接開往大陸地區廣東省沿岸，又
      旋即直接開往大陸地區福建省沿岸停滯，甚至靠岸，隨即
      返回臺灣地區，顯見其此航次出海時間雖長達28日，惟實
      際並無作業軌跡，自無法作業捕魚，即至為炯明，遑論能
      捕撈到本件扣案漁貨數量、種類？況被告己○○雖曾辯稱
      ：本航次捕魚時經緯度為東經120 度32分，北緯24度28分
      云云，且查其所陳述之經緯度，確係在臺灣地區西北部沿
      海云云；其餘被告4 人均辯稱：本次航程要問船長，均不
      清楚云云。惟漁豐1 號此次出海後，即直接前往大陸地區
      廣東省沿海，一周後再前往大陸地區福建省沿海，並未到
      過己○○所述之經緯度海域等情，有上開航跡圖可資佐證
      。是被告等4 人前開所辯，顯與事實不符，應屬臨訟卸責
      之詞，無足採信。
   4、至被告等4 人雖又辯稱：另有僱請大陸漁工10人幫忙云云
      。然查，被告等人自警詢起直至本案辯論終結時，均無法
      提出得以證明確有大陸漁工存在之證明如人員名單、僱傭
      契約、給付薪資證明等，是被告等人上開辯解，無足可採
      。則「漁豐1 號」上出航船員僅有5 人，漁撈作業人力並
      非充足，並考量南中國海海域之漁業資源長期處於低水準
      狀況，及「漁豐1 號」並未依一般拖網漁船漁法來回拖曳
      等情加以綜合判斷，被告等人實不可能在本次如此短的出
      海作業時間，即可捕獲如此鉅量之扣案漁獲，甚至進行上
      揭所述加工行為，益徵本次漁獲，並非被告等4 人自行捕
      獲，至為灼然
   5、再被告等4 人均係以捕魚維生，且除被告甲○○於95年始
      領取船員證外，其餘被告早於93年即已領取船員證，且有
      多次出海紀錄，均非第一次出海捕魚等情，有被告等人之
      船員證影本、臺灣高等法院被告前案紀錄表各1 份（警卷
      第31-35 頁）在卷可參。則被告等4 人對於船上作業流程
      ，出海航向，作業漁區等，應有基本之認識。且「漁豐1
      號」為173.08公噸之船隻，並不算大型船隻，此有行政院
      農業委員會漁業執照1 紙（警卷第43頁）附卷可佐。被告
      等人在船上雖有不同之職務分配，但為求於短時間內取得
      最大量漁獲，理應互相協助處理各項漁撈相關作業，對於
      其他人之動作或船隻本身前進方向，不應有全然不知之情
      。故被告等4 人對於該船隻有私運管制物品之犯行，亦應
      有相當之認識，並予以協助。
（四）本件被告等4 人被訴私運管制物品進口之犯行，事證明確
      ，堪以認定，應依法論科。
二、核被告丁○○、庚○、戊○○、甲○○所為，均係犯懲治走
    私條例第2 條第1 項之私運管制物品進口逾公告數額罪。被
    告4 人就本件犯行，有犯意聯絡及行為分擔，為共同正犯。
    被告庚○前於93年間，因懲治走私條例案件，經本院以93年
    度訴字第2528號判決判處有期徒刑7 月，復經臺灣高等法院
    高雄分院以95年度上訴字第298 號判決上訴駁回，又經最高
    法院以95年台上字7222號判決上訴駁回確定在案，並經臺灣
    高等法院高雄分院以96年度聲減字第596 號裁定減刑為有期
    徒刑3 月15日，而於96年7 月16日執行完畢等情，有臺灣高
    等法院被告前案紀錄表1 份在卷可稽，其於有期徒刑執行完
    畢後5 年內，再犯本件有期徒刑以上之罪，為累犯，應依刑
    法第47條第1 項之規定，加重其刑。爰審酌被告4 人私運約
    60噸漁貨進口，數量甚多，對國家關貿利益與社會經濟秩序
    所生之危害，且被告等4 人雖受僱於被告己○○，對於本次
    私運管制物品犯行，仍有大量之行為協助，犯後並否認犯行
    ，態度非佳，本不宜輕縱；然考量被告丁○○擔任輪機長，
    主管引擎等機具之正常運作，非實際操控船隻行進方向及交
    易漁貨；被告庚○擔任廚師，對漁貨交易之介入較淺，然其
    為累犯，應加重其刑，業如前述；被告戊○○為船員，受僱
    於船長己○○，對於海上之漁貨交易無法置喙；被告甲○○
    為大副，主管船隻航行之操控，對於本件犯行具有較高之掌
    握力；並念及臺灣海峽漁業資源日益枯竭，本國漁民謀生不
    易；再個別考量被告等4 人之素行、生活狀況、智識程度及
    其他一切情狀，分別量處如主文所示之刑。
三、又得由海關沒入之貨物，如經海關為沒入處分，刑事判決內
    即不得更為沒收之諭知（司法院院字第2832號解釋意旨參照
    ）。復按共同正犯因相互間利用他人之行為，以遂行其犯意
    之實現，本於責任共同之原則，有關沒收部分，自均應為沒
    收之諭知（最高法院89年度台上字第6946號判決意旨參照）
    。查扣案如附表所示之物，均係被告4 人所有，且為被告4
    人共同犯私運管制進口物品犯行所得之物，且遍查卷內並無
    已經海關予以行政沒入之資料，是揆諸上開所述責任共同原
    則，仍應依刑法第38條第1 項第3 款之規定予以沒收。
據上論斷，應依刑事訴訟法第299 條第1 項前段，懲治走私條例
第2 條第1 項、第12條、第11條，刑法第28條、第47條第1 項、
第38條第1 項第3 款，判決如主文。
本案經檢察官許怡萍到庭執行職務。
中    華    民    國    98    年    7     月    22    日
                刑事第十二庭  審判長法  官  黃建榮
                                    法  官  李殷君
                                    法  官  楊珮瑛
以上正本證明與原本無異。
如不服本判決應於收受送達後10日內向本院提出上訴書狀，並應
敘述具體理由；如未敘述上訴理由者，應於上訴期間屆滿後20日
內向本院補提理由書（均須按他造當事人之人數附繕本）「切勿
逕送上級法院」。
中    華    民    國    98    年    7     月    23    日
                                    書記官  郭南宏
附錄本件論罪科刑法條全文
懲治走私條例第2條第1項
私運管制物品進口、出口逾公告數額者，處七年以下有期徒刑，
得併科新臺幣三百萬元以下罰金。
附表：
┌───┬────────┬───────────────┐
│編號  │名稱            │重量                          │
├───┼────────┼───────────────┤
│1     │白帶魚          │32,490公斤（含冰水）          │
├───┼────────┼───────────────┤
│2     │三目蟹          │21,505公斤（含冰水）          │
├───┼────────┼───────────────┤
│3     │小卷            │14,425公斤（含冰水）          │
├───┼────────┼───────────────┤
│4     │海大蝦          │9,540 公斤（含冰水）          │
├───┼────────┼───────────────┤
│5     │咬狗魚          │5,700 公斤（含冰水）          │
├───┼────────┼───────────────┤
│6     │紅魚            │4,330 公斤（含冰水）          │
├───┼────────┼───────────────┤
│      │                │共計87,990公斤（含冰水）      │
└───┴────────┴───────────────┘


司法院資訊處製作；財團法人民間司法改革基金會備份。
